fi: Amputaatiotaso: Kyynärnivelen poisto; Lonkkanivelen poisto; Polvinivelen poisto; Osittainen jalkaamputaatio; Osittainen käsiamputaatio; Olkanivelen poisto; Reisiamputaatio (polven yläpuolelta); Olkavarsiamputaatio (kyynärpään yläpuolelta); Kyynärvarsiamputaatio (kyynärpään alapuolelta); Sääriamputaatio (polven alapuolelta); Muu
zh-TW: 截肢水平: 肘關節離斷; 髖關節離斷; 膝關節離斷; 部分足部; 部分手部; 肩關節離斷; 股骨截肢（膝上）; 肱骨截肢（肘上）; 橈骨截肢（肘下）; 脛骨截肢（膝下）; 其他
da: Amputationsniveau: Albue-disartikulation; Hofte-disartikulation; Knæ-disartikulation; Delvis fod; Delvis hånd; Skulder-disartikulation; Transfemoral (over knæet); Transhumeral (over albuen); Transradial (under albuen); Transtibial (under knæet); Andet
vi: Mức độ cắt cụt: Tháo khớp khuỷu tay; Tháo khớp hông; Tháo khớp đầu gối; Cắt cụt một phần bàn chân; Cắt cụt một phần bàn tay; Tháo khớp vai; Xuyên đùi (trên gối); Xuyên cánh tay (trên khuỷu); Xuyên cẳng tay (dưới khuỷu); Xuyên ống chân (dưới gối); Khác
bg-BG: Ниво на ампутация: Дезартикулация на лакътя; Дезартикулация на бедрото; Дезартикулация на коляното; Частична на стъпалото; Частична на ръката; Дезартикулация на рамото; Трансфеморална (над коляното); Трансхумерална (над лакътя); Трансрадиална (под лакътя); Трансбиална (под коляното); Други
ru: Уровень ампутации: Экзартикуляция локтя; Экзартикуляция бедра; Экзартикуляция колена; Частичная ампутация стопы; Частичная ампутация кисти; Экзартикуляция плеча; Трансфеморальная (выше колена); Трансхумеральная (выше локтя); Трансрадиальная (ниже локтя); Транстибиальная (ниже колена); Другой
nb: Amputasjonsnivå: Albue-disartikulasjon; Hofte-disartikulasjon; Kne-disartikulasjon; Delvis fot; Delvis hånd; Skulder-disartikulasjon; Transfemoral (over kneet); Transhumeral (over albuen); Transradial (under albuen); Transtibial (under kneet); Annet
pt-BR: Nível de amputação: Desarticulação do cotovelo; Desarticulação do quadril; Desarticulação do joelho; Pé parcial; Mão parcial; Desarticulação do ombro; Transfemoral (acima do joelho); Transumeral (acima do cotovelo); Transradial (abaixo do cotovelo); Transtibial (abaixo do joelho); Outro
hu: Amputáció szintje: Könyökízületi exartikuláció; Csípőízületi exartikuláció; Térdízületi exartikuláció; Részleges láb; Részleges kéz; Vállízületi exartikuláció; Combcsonki (térd feletti); Felkarcsonki (könyök feletti); Alkarcsonki (könyök alatti); Lábszárcsonki (térd alatti); Egyéb
en: Amputation level: Elbow disarticulation; Hip disarticulation; Knee disarticulation; Partial foot; Partial hand; Shoulder disarticulation; Transfemoral (above-knee); Transhumeral (above-elbow); Transradial (below-elbow); Transtibial (below-knee); Other
sk-SK: Úroveň amputácie: Exartikulácia lakťa; Exartikulácia bedra; Exartikulácia kolena; Čiastočná amputácia chodidla; Čiastočná amputácia ruky; Exartikulácia ramena; Transfemorálna (nad kolenom); Transhumerálna (nad lakťom); Transradiálna (pod lakťom); Transtibiálna (pod kolenom); Iné
ja: 切断レベル: 肘関節離断; 股関節離断; 膝関節離断; 足部部分切断; 手部部分切断; 肩関節離断; 大腿切断（膝上）; 上腕切断（肘上）; 前腕切断（肘下）; 下腿切断（膝下）; その他
ro-RO: Nivel de amputație: Dezarticulare a cotului; Dezarticulare a șoldului; Dezarticulare a genunchiului; Picior parțial; Mână parțială; Dezarticulare a umărului; Transfemurală (deasupra genunchiului); Transhumerală (deasupra cotului); Transradială (sub cot); Transtibială (sub genunchi); Altele
lt-LT: Amputacijos lygis: Alkūnės išnarinimas; Klubo išnarinimas; Kelio išnarinimas; Dalinė pėda; Dalinė ranka; Peties išnarinimas; Šlaunies (virš kelio); Žastinis (virš alkūnės); Dilbio (žemiau alkūnės); Blauzdos (žemiau kelio); Kita
cs: Úroveň amputace: Exartikulace v lokti; Exartikulace v kyčli; Exartikulace v koleni; Částečná amputace nohy; Částečná amputace ruky; Exartikulace v rameni; Transfemorální (nad kolenem); Transhumerální (nad loktem); Transradiální (pod loktem); Transtibiální (pod kolenem); Jiné
zh-CN: 截肢水平: 肘关节离断; 髋关节离断; 膝关节离断; 部分足部; 部分手部; 肩关节离断; 股骨截肢（膝上）; 肱骨截肢（肘上）; 桡骨截肢（肘下）; 胫骨截肢（膝下）; 其他
nl: Amputatieniveau: Elleboog disarticulatie; Heup disarticulatie; Knie disarticulatie; Gedeeltelijke voet; Gedeeltelijke hand; Schouder disarticulatie; Transfemoraal (bovenbeen); Transhumeraal (bovenarm); Transradiaal (onderarm); Transtibiaal (onderbeen); Andere
sv: Amputationsnivå: Armbågsexartikulation; Höftexartikulation; Knäexartikulation; Partiell fot; Partiell hand; Axelexartikulation; Transfemoral (ovanför knä); Transhumeral (ovanför armbåge); Transradial (under armbåge); Transtibial (under knä); Övrigt
el: Επίπεδο ακρωτηριασμού: Αποδιάρθρωση αγκώνα; Αποδιάρθρωση ισχίου; Αποδιάρθρωση γόνατος; Μερικό πόδι; Μερικό χέρι; Αποδιάρθρωση ώμου; Διαμηρικός (πάνω από το γόνατο); Διαβραχιόνιος (πάνω από τον αγκώνα); Διακερκιδικός (κάτω από τον αγκώνα); Διακνημικός (κάτω από το γόνατο); Άλλο
es: Nivel de amputación: Desarticulación del codo; Desarticulación de cadera; Desarticulación de rodilla; Pie parcial; Mano parcial; Desarticulación del hombro; Transfemoral (por encima de la rodilla); Transhumeral (por encima del codo); Transradial (por debajo del codo); Transtibial (por debajo de la rodilla); Otros
sl-SI: Stopnja amputacije: Razčlenitev komolca; Razčlenitev kolka; Razčlenitev kolena; Delna stopala; Delna roka; Razčlenitev rame; Transfemoralna (nad kolenom); Transhumeralna (nad komolcem); Transradialna (pod komolcem); Transtibialna (pod kolenom); Drugo
it: Livello di amputazione: Disarticolazione del gomito; Disarticolazione dell'anca; Disarticolazione del ginocchio; Piede parziale; Mano parziale; Disarticolazione della spalla; Transfemorale (sopra il ginocchio); Transomerale (sopra il gomito); Transradiale (sotto il gomito); Transtibiale (sotto il ginocchio); Altro
de: Amputationsniveau: Ellenbogenexartikulation; Hüftexartikulation; Knieexartikulation; Teilfußamputation; Teilhandamputation; Schulterexartikulation; Transfemoral (oberhalb des Knies); Transhumeral (oberhalb des Ellenbogens); Transradial (unterhalb des Ellenbogens); Transtibial (unterhalb des Knies); Sonstiges
tr: Amputasyon seviyesi: Dirsek dezartikülasyonu; Kalça dezartikülasyonu; Diz dezartikülasyonu; Kısmi ayak; Kısmi el; Omuz dezartikülasyonu; Transfemoral (diz üstü); Transhumeral (dirsek üstü); Transradiyal (dirsek altı); Transtibial (diz altı); Diğer
hr-HR: Razina amputacije: Dezartikulacija lakta; Dezartikulacija kuka; Dezartikulacija koljena; Djelomično stopalo; Djelomična šaka; Dezartikulacija ramena; Transfemoralna (iznad koljena); Transhumeralna (iznad lakta); Transradijalna (ispod lakta); Transtibijalna (ispod koljena); Ostalo
pt-PT: Nível de amputação: Desarticulação do cotovelo; Desarticulação da anca; Desarticulação do joelho; Pé parcial; Mão parcial; Desarticulação do ombro; Transfemoral (acima do joelho); Transumeral (acima do cotovelo); Transradial (abaixo do cotovelo); Transtibial (abaixo do joelho); Outro
pl: Poziom amputacji: Wyłuszczenie w stawie łokciowym; Wyłuszczenie w stawie biodrowym; Wyłuszczenie w stawie kolanowym; Częściowa stopy; Częściowa dłoni; Wyłuszczenie w stawie barkowym; Przezudowa (powyżej kolana); Przezramienna (powyżej łokcia); Przezpromieniowa (poniżej łokcia); Przezgoleniowa (poniżej kolana); Inne
fr: Niveau d’amputation: Désarticulation du coude; Désarticulation de la hanche; Désarticulation du genou; Pied partiel; Main partielle; Désarticulation de l'épaule; Transfémoral (au-dessus du genou); Transhuméral (au-dessus du coude); Transradial (en dessous du coude); Transtibial (en dessous du genou); Autre
ko: 절단 수준: 팔꿈치 이단; 고관절 이단; 무릎 이단; 부분 발; 부분 손; 어깨 이단; 대퇴부 절단 (무릎 상부); 상완부 절단 (팔꿈치 상부); 전완부 절단 (팔꿈치 하부); 경골부 절단 (무릎 하부); 기타
th: ระดับการตัดอวัยวะ: การตัดแยกที่ข้อศอก; การตัดแยกที่ข้อสะโพก; การตัดแยกที่ข้อเข่า; เท้าบางส่วน; มือบางส่วน; การตัดแยกที่ข้อไหล่; ระดับต้นขา (เหนือเข่า); ระดับต้นแขน (เหนือข้อศอก); ระดับปลายแขน (ใต้ข้อศอก); ระดับหน้าแข้ง (ใต้เข่า); อื่นๆ